臺灣高雄地方法院刑事判決　　　　　　　　　　　　九十一年度訴字第一八八號
　　公　訴　人　臺灣高雄地方法院檢察署檢察官
　　被　　　告　甲○○
右列被告因違反毒品危害防制條例案件，經檢察官提起公訴（九十一年度偵字第二五
五九號），本院判決如左：
    主  文
甲○○連續施用第一級毒品，處有期徒刑拾壹月。扣案海洛因包（淨重肆點伍壹
公克，包裝重貳點貳公克）、注射針筒肆拾支、內附有夾鏈袋之注射針筒拾支，
均沒收銷燬之，四號夾鏈袋壹大包、○號夾鏈袋貳大包、○○號夾鏈袋肆大包、電子
磅秤壹個，均沒收。又連續施用第二級毒品，處有期徒刑柒月。扣案安非他命貳包（
驗前毛重壹貳點玖公克，驗後毛重壹貳點捌公克）、安非他命吸食器壹組，均沒收銷
燬之，四號夾鏈袋壹大包、○號夾鏈袋貳大包、○○號夾鏈袋肆大包、電子磅秤壹個
，均沒收。應執行有期徒刑壹年肆月，扣案海洛因包（淨重肆點伍壹公克，包裝
重貳點貳公克）、安非他命貳包（驗前毛重壹貳點玖公克，驗後毛重壹貳點捌公克
）、注射針筒肆拾支、內附有夾鏈帶之注射針筒拾支、安非他命吸食器壹組，均沒
收銷燬之，四號夾鏈袋壹大包、○號夾鏈袋貳大包、○○號夾鏈袋肆大包、電子磅秤
壹個，均沒收。
    事  實
一、甲○○前因施用毒品案件，經本院以八十九年度毒聲字第六六八二號裁定送觀察
    、勒戒後，認有繼續施用毒品之傾向，再經本院以八十九年度毒聲字第七二四四
    號裁定送強制戒治，因無繼續戒治必要，該院再以九十年度毒聲字第六一○號裁
    定停止戒治，並於停止期間付保護管束，嗣保護管束期滿，由臺灣高雄地方法院
    檢察署於九十年九月廿日以九十年度戒毒偵字第一○五七號案件為不起訴處分確
    定。距甲○○又基於概括之犯意，自九十一年四月廿五日起，至同年五月一日晚
    上十時許止，連續在高雄市○○區○○街七十六號十一樓之一租住處，施用第一
    級毒品海洛因多次及第二級毒品安非他命多次。嗣於九十一年五月二日凌晨一時
    五十分許，在上址一樓為警查獲，並在其租住處扣得其所有之海洛因三包（包裝
    重二．三二公克、淨重三四．五一公克）、安非他命二包（驗前毛重十二．九公
    克、驗後毛重十二．八公克）及其所有供施打海洛因使用注射針筒五十三支（其
    中十支內含有夾鏈袋）、供吸食安非他命使用之吸食器一組，且分裝海洛因及安
    非他命使用之四號夾鏈袋一大包、○號夾鏈袋二大包、○○號夾鏈袋四大包、電
    子磅秤一個等物。
二、案經內政部警政署高雄港務警察局移送臺灣高雄地方法院檢察署檢察官偵查起訴
    。
    理  由
一、前揭事實，迭據被告甲○○於警訊及本院審理中所坦承不諱，並有海洛因三包、
    安非他命二包、注射針筒五十三支（其中十支內含有夾鏈袋）、安非他命吸食器
    一組、及四號夾鏈袋一大包、○號夾鏈袋二大包、○○號夾鏈袋四大包、電子磅
    秤一個等物扣案可證，並有高雄市政府衛生局九十一年五月廿七日尿液檢驗成績
    書一紙附卷可稽，被告自白與事實相符，其施用第一、二級毒品犯行，洵堪認定
    。
二、另被告前因施用毒品案件，經本院以八十九年度毒聲字第六六八二號裁定送觀察
    、勒戒後，認有繼續施用毒品之傾向，再經本院以八十九年度毒聲字第七二四四
    號裁定送強制戒治，因無繼續戒治必要，該院再以九十年度毒聲字第六一○號裁
    定停止戒治，並於停止期間付保護管束，嗣保護管束期滿，由臺灣高雄地方法院
    檢察署於九十年九月廿日以九十年度戒毒偵字第一○五七號案件為不起訴處分確
    定，則有被告之臺灣高雄地方法院檢察署刑案資料查註紀錄表、臺灣高等法院被
    告全國前案紀錄表及不起訴處分書各一份附卷足憑，其於不起訴處分後，五年內
    再犯毒品危害防制條例第十條之罪，應予依法論科。
二、核被告所為，係犯毒品危害防制條例第十條第一項之施用第一級毒品罪及同條第
    二項之施用第二級毒品罪。被告雖先後非法持有安非他命多次及持有海洛因多次
    ，惟其持有後，進而施用，其持有之低度行為應被施用之高度行為所吸收，均不
    另論其非法持有毒品罪。被告連續多次施用第一、二級毒品行為，時間密接、犯
    罪構成要件相同，顯係基於概括犯意為之，應分別依連續犯規定論處，並加重其
    刑。又所犯前開二罪間，方法各別，行為互異，應分論併罰。審酌被告曾經施用
    毒品經法院處有期徒刑確定，此有被告前開刑案資料查註紀錄表附卷可憑，被告
    於假釋中又開始施用，足見被告並無悔意，且戒斷毒癮之意志不堅，惟其犯罪係
    自戕行為，犯後又坦承犯行，態度良好等一切情狀，爰分別量處如主文所示之刑
    ，並定應執行刑。扣案之海洛因三包，經送驗確為海洛因成份，其包裝重二．三
    二公克、淨重三四．五一公克、安非他命二包，經送驗確為甲基安非他命晶體，
    驗前毛重十二．九公克、驗後毛重十二．八公克，有法務部調查局九十一年六月
    廿六日編號000000000號鑑定通知書及高雄醫學大學附設中和紀念醫院九十一年
    六月廿六日報告編號0000-000號檢驗報告各一紙附卷可稽，另注射針筒五十三支
    ，經送驗殘留有海洛因，吸食器一組亦殘留有安非他命，亦有高雄醫學大學附設
    中和紀念醫院九十一年七月廿三日、報告編號0000-000、0000-000、0000-000號
    檢驗報告附卷可稽，其與所殘留之毒品無法析離，爰均依同條例第十八條第一項
    前段規定，沒收銷燬之；另扣案之四號夾鏈袋一大包、○號夾鏈袋二大包、○○
    號夾鏈袋四大包、電子磅秤一個等物，為被告所有預備供分裝施用海洛因及安非
    他命之工具，亦依刑法第三十八條第一項第二款規定宣告沒收。
據上論斷，應依刑事訴訟法第二百九十九條第一項前段，毒品危害防制條例第十條第
一項、第二項、第十八條第一項前段，刑法第十一條前段、第五十六條、第五十一條
第五款、第三十八條第一項第二款，判決如主文。
本案經檢察官莊榮松到庭執行職務。
中      華      民      國    九十一    年      八      月     十六     日
                              臺灣高雄地方法院刑事第六庭
                                  法  官  邱  明  弘
右正本證明與原本無異。
如不服本判決，應於判決送達後十日內，向本院提出上訴狀。
                                  書記官  顏  平  國
中    華    民    國      九十一      年      八      月      十六      日
附錄法條：
毒品危害防制條例第十條
施用第一級毒品者，處六月以上五年以下有期徒刑。
施用第二級毒品者，處三年以下有期徒刑。
